臺灣高雄地方法院刑事判決　　　　　　　　　　　　九十一年度易字第一五五九號
　　公　訴　人　臺灣高雄地方法院檢察署檢察官
　　被　　　告　戊○○
右列被告因竊盜案件，經檢察官提起公訴（九十一年度偵字第六九三四號），本院判
決如左：
    主  文
戊○○攜帶兇器竊盜，未遂，累犯，處有期徒刑捌月。
    事  實
一、戊○○曾於民國八十五年間因違反肅清煙毒條例等案件，經法院判處有期徒刑三
    年四月確定，於八十八年十二月十八日執行完畢。猶不知悔改，竟基於為自己不
    法所有之意圖，於九十一年三月二十五日清晨四時十五分許，持其所有客觀上足
    以傷害人之兇器一字型螺絲起子一支，在高雄市三民區○○○路一七九號前，撬
    壞丁○○之妻馮隨鑫所有停放於該處路邊停車格之車號ＸＢ─五九號自用小
    客車右前車門門鎖（毀損部分未據告訴），入內在右前座搜尋財物無獲而未遂，
    為鄰居乙○○發現報警，戊○○為警在該路與遼寧街口逮捕，並自其腳邊地上扣
    得一字型螺絲起子一支。
二、案經高雄市政府警察局三民第一分局報請臺灣高雄地方法院檢察署檢察官偵查起
    訴。
    理  由
一、訊據被告戊○○矢口否認有何竊盜犯行，辯稱：當天上午從翠華路家中徒步欲至
    美術館運動，在巷口騎樓下躲雨，只在附近二、三公尺走動，扣案螺絲起子非己
    所有云云。然查，被告於右揭時、地持扣案之一字型螺絲起子一支至高雄市三民
    區○○○路一七一號騎樓下，原欲竊取乙○○所有停放該處之八Ｓ─五九八號
    休旅車內財物，因車門上鎖而未著手行竊，惟為乙○○從監視器發現有異，從而
    監看，見被告至高雄市三民區○○○路一七九號前，停放於該處路邊停車格之車
    號ＸＢ─五九號自用小客車右前車門門鎖，入內在右前座搜尋財物等情，核
    與被害人於警、偵訊中及本院調查時指訴：門鎖有損壞，車內被翻動，無財物損
    失之情形相符，且經證人乙○○於警訊及本院調查時到庭結證：當天朋友在清晨
    四時許離開家中，我上樓打開監視器，看到放在我樓下騎樓車號八Ｓ─五九八
    號車旁邊有一個影子，直覺可能有人來偷車，我在樓上伸頭出去看，那人已經在
    背對我家右邊第四間前，坐在路邊停車格丁○○家中所有的ＸＢ─五九號自
    用小客車裡，他坐在右前座，我看到他身體朝向駕駛座好向要拿東西，我就報警
    ，警察來時我到樓下去，看到該名男子在中華二路與遼寧街口，並在路口騎樓柱
    子旁找到扣案螺絲起子，當時地上是乾的，因為中華路有路燈，所以能看清楚從
    樓上及監視器所看到的人就是為警逮捕之被告等語明確，復經證人甲○○到庭結
    證：到現場看到被告站在巷口，警方從對向來，他好像沒看到轉身要離開，我們
    就將他叫過來，當時他在站在巷子口騎樓柱子旁，他沒有走動，我直接過去，被
    告有點慌張，他腳旁有一包香煙，香煙裡有一支螺絲起子，我們出勤時都沒有雨
    等語甚詳；且ＸＢ─五九號汽車、螺絲起子因材質不易採集而未採集指紋，
    但前述八Ｓ─五九八號車門把手上有被告之掌紋，業據證人丙○○、甲○○到
    庭結證屬實，復有內政部警政署刑事警察局鑑定書一紙在卷可參，足認被告所辯
    躲雨、未走動等語不足採信，此外，另有扣押物品目錄表、指認照片一幀、車籍
    資料、現場附近照片九幀、一字型螺絲起子一支在卷可資佐憑，足認被告辯解顯
    係飾卸之詞，不足為信，本件事證明確，其竊盜犯行堪以認定。
二、按刑法第三百二十一條第一項第三款之攜帶兇器竊盜罪，係以行為人攜帶兇器竊
    盜為其加重條件，此所謂兇器，其種類並無限制，凡客觀上足對人之生命、身體
    、安全構成威脅，具有危險性之兇器均屬之，且祇須行竊時攜帶此種具有危險性
    之兇器為已足，並不以攜帶之初有行兇之意圖為必要，最高法院七十九年臺上字
    第五二五三號判例足資參照。被告於行竊時所持之一字型螺絲起子一支，前端為
    金屬製之尖銳形狀，於客觀上足對人之身體、生命具有危險性，自屬兇器之一種
    。核被告戊○○所為，係犯刑法第三百二十一條第二項、第一項第三款攜帶兇器
    竊盜未遂罪。又被告曾違反肅清煙毒條例案件，經法院判處有期徒刑三年四月，
    於八十八年十二月十八日執行完畢，有臺灣高雄地方法院被告全國前案紀錄表一
    紙在卷可證，其於五年之內，再犯本件有期徒刑以上之罪，係屬累犯，應依刑法
    第四十七條之規定加重其刑。另被告雖已著手竊盜行為之實施，惟尚未竊得財物
    ，其犯罪尚屬未遂，爰依刑法第二十六條前段之規定，按既遂犯之刑減輕其刑。
    被告同時有刑之加重及減輕事由時，應先加後減之。爰審酌被告素行不佳，不思
    以正當途徑賺取財物，因一己貪慾，即任意竊取他人汽車內財物，行為實有不該
    ，惟念其竊盜並未得逞，尚無實質財產所得，所生損害不大，惟犯罪後否認犯行
    ，態度不佳等一切情狀，量處如主文所示刑。至扣案之一字型螺絲起子一支，雖
    係供本件竊盜犯行所用之物，惟被告否認該一字型螺絲起子一支為其所有，復無
    證據證明確係被告所有，故本院爰不予宣告沒收之，附此敘明。
據上論斷，應依刑事訴訟法第二百九十九條第一項，刑法第三百二十一條第二項、第
一項第三款、第四十七條、第二十六條前段，判決如主文。
中      華      民      國      九十一      年    七    月    二十四    日
                                  臺灣高雄地方法院刑事第一庭
                                            法  官    郭貞秀
右正本證明與原本無異。
如不服本判決，應於判決送達後十日內，向本院提出上訴狀。
                                            書記官    黃意雯
中    華    民    國      九十一     年      七      月      二十五     日
